【裁判字號】    98,訴,1314
【裁判日期】    980420
【裁判案由】    搶奪等
【裁判全文】
臺灣臺中地方法院刑事判決              98年度訴字第1011號
                                      98年度訴字第1314號
公  訴  人  臺灣臺中地方法院檢察署檢察官
被      告  甲○○
                    （
上列被告因搶奪等案件，經檢察官提起公訴（九十八年度偵字第
五八二四號）及追加起訴，被告於本院受命法官行準備程序時，
對於犯罪事實為有罪之陳述，經本院合議庭裁定改依簡式審判程
序審理後，判決如下：
    主    文
甲○○犯如附表一所示之竊盜罪，累犯，處如附表一主文欄所示
之主刑；扣案之機車鑰匙壹支，沒收。又犯如附表二所示之搶奪
罪，均累犯，各處如附表二主文欄所示之主刑。應執行有期徒刑
年貳月；扣案之機車鑰匙壹支，沒收。
    犯罪事實及理由
一、甲○○前於民國九十三年間，因先後違反家庭暴力防治法、
    偽造文書、竊盜等案件，經本院分別判決有期徒刑四月、六
    月、十月，嗣經定應執行有期徒刑一年七月確定，另於九十
    三年間，因違反毒品危害防制條例案件，經法院判處有期徒
    刑八月確定，上揭各罪接續執行後，於九十五年四月二十八
    日假釋出監，刑期至同年七月八日期滿未經撤銷假釋而以已
    執行完畢論；猶不知悔改，竟各意圖為自己不法之所有，先
    於如附表一所示之時間、地點，以如附表一所示之方式，竊
    取如附表一所示陳冠銘所有之機車一輛，得手後，隨即逃離
    現場。另分別於如附表二所示之時間、地點，以如附表二所
    示之方式，搶奪林怡婷、曾秋月、黃婉琳所有如附表二所示
    之物得手。嗣於九十八年二月二十八日下午八時三十分許為
    警查獲，並扣得甲○○所有供犯上揭竊盜罪所用之機車鑰匙
    一支。
二、按於第一審辯論終結前，得就與本案相牽連之犯罪或本罪之
    誣告罪，追加起訴；追加起訴，得於審判期日以言詞為之，
    刑事訴訟法第二百六十五條定有明文。是以公訴人於本案第
    一審辯論終結之簡式審理程序中，以言詞追加本案附表二編
    號三所示之搶奪犯行，因該犯行屬被告一人犯數罪之相牽連
    案件，依據前開說明，本院自得併予審理。
三、證據名稱：
（一）被告於警詢、偵查、本院審理時之自白。
（二）證人陳冠銘、林怡婷、曾秋月、黃婉琳於警詢之證述。
（三）贓物領保管單共四份、現場照片、國際旅社旅客登記簿、
      臺中縣警察局車輛協尋輸入單、現場圖車籍查詢－基本資
      料詳細畫面及扣案之機車鑰匙一支。
四、核被告甲○○所為，係各犯刑法第三百二十條第一項之竊盜
    罪及同法第三百二十五條第一項之搶奪等罪；被告甲○○所
    為前揭竊盜及搶奪共四罪間，犯意各別，行為互殊，應予分
    論併罰。另被告甲○○前於九十三年間，因先後違反家庭暴
    力防治法、偽造文書、竊盜等案件，經本院分別判決有期徒
    刑四月、六月、十月，嗣經定應執行有期徒刑一年七月確定
    ，另於九十三年間，因違反毒品危害防制條例案件，經法院
    判處有期徒刑八月確定，上揭各罪接續執行後，於九十五年
    四月二十八日假釋出監，刑期至同年七月八日期滿未經撤銷
    假釋而以已執行完畢論，有臺灣高等法院被告前案紀錄表在
    卷可考，其曾前受有期徒刑之執行完畢後，五年內故意再犯
    本件有期徒刑以上之罪，為累犯，應依刑法第四十七條第一
    項規定，就上揭所犯各罪均加重其刑。爰審酌被告前有犯罪
    紀錄，素行不良，此有臺灣高等法院被告前案紀錄表附卷可
    稽，僅因一時貪欲之犯罪動機、所用之手段、所得財物價值
    非鉅，所為搶奪犯行，已對被害人之心理造成不可磨滅之陰
    影，影響社會秩序甚鉅及犯後被告已坦承犯行，態度良好等
    一切情狀，各量處如主文所示之刑，並定其應執行之刑，以
    資懲儆。又扣案之機車鑰匙一支，係被告所有供其犯上揭竊
    盜罪所用之物，業經被告供承在卷，應依刑法第三十八條第
    一項第二款宣告沒收。
五、據上論斷，應依刑事訴訟法第二百七十三條之一第一項、第
    二百六十五條第二項、第二百九十九條第一項前段、第三百
    十條之二、第四百五十四條第一項，刑法第三百二十五條第
    一項、第三百二十條第一項、第四十七條第一項、第五十一
    條第五款、第三十八條第一項第二款，刑法施行法第一條之
    一，判決如主文。
中    華    民    國    98    年    4     月    20    日
                  刑事第十庭    法  官  王世華
以上正本證明與原本無異。
如不服本判決，應於收受送達後10日內向本院提出上訴書狀 (應
敘述具體理由並按他造當事人之人數附繕本)。
上訴書狀如未敘述理由，應於上訴期間屆滿後20日內補提理由書
於本院。「切勿逕送上級法院」
告訴人或被害人對於判決如有不服具備理由請求檢察官上訴者，
其上訴期間之計算係以檢察官收受判決正本之日期為準。
                                書記官  蕭訓慧
中    華    民    國    98    年    4     月    20    日
附錄論罪科刑法條
中華民國刑法第325條
（普通搶奪罪）
意圖為自己或第三人不法之所有，而搶奪他人之動產者，處6月
以上5年以下有期徒刑。
因而致人於死者，處無期徒刑或7年以上有期徒刑，致重傷者，
處3年以上10年以下有期徒刑。
第 1 項之未遂犯罰之。
中華民國刑法第320條
（普通竊盜罪、竊佔罪）
意圖為自己或第三人不法之所有，而竊取他人之動產者，為竊盜
罪，處 5 年以下有期徒刑、拘役或 5 百元以下罰金。
意圖為自己或第三人不法之利益，而竊佔他人之不動產者，依前
項之規定處斷。
前二項之未遂犯罰之。
附表一：
┌──┬─────┬─────┬───────┬────┐
│編號│時間      │地點      │竊取之方式及財│被害人  │
│    │          │          │物            │        │
├──┼─────┼─────┼───────┼────┤
│一  │98年2月26 │臺中縣太平│以自備之鑰匙徒│陳冠銘  │
│    │日下午8時 │市○○○街 │手竊取車號HF3-│        │
│    │許        │77之9號前 │967號機車1輛  │        │
│    │          │車棚      │              │        │
├──┴─────┴─────┴───────┴────┤
│主文：甲○○犯竊盜罪，累犯，處有期徒刑柒月。          │
│                                                      │
└───────────────────────────┘
 附表二：
┌──┬─────┬─────┬───────┬────┐
│編號│時間      │地點      │行為之方式及所│被害人  │
│    │          │          │得財物（單位：│        │
│    │          │          │新台幣）      │        │
├──┼─────┼─────┼───────┼────┤
│一  │98年2月27 │臺中市東區│徒手搶奪被害人│林怡婷  │
│    │日上午8時 │復興路116 │之背包1個（內 │        │
│    │40 分許   │號前      │有門號00000000│        │
│    │          │          │05號之行動電話│        │
│    │          │          │手機1支、現金 │        │
│    │          │          │1100元及國民身│        │
│    │          │          │分證、學生證、│        │
│    │          │          │機車駕駛執照與│        │
│    │          │          │行照各1張     │        │
├──┴─────┴─────┴───────┴────┤
│主文：甲○○犯搶奪罪，累犯，處有期徒刑壹年。          │
│                                                      │
├──┬─────┬─────┬───────┬────┤
│二  │98年2月27 │臺中市西區│徒手搶奪被害人│曾秋月  │
│    │日上午11時│柳川東路與│之黑色皮包1個 │        │
│    │15分許    │南屯路口附│（內有曾秋月及│        │
│    │          │近        │廖水清印章各1 │        │
│    │          │          │個、門號      │        │
│    │          │          │00000000 00號 │        │
│    │          │          │、00000000 00 │        │
│    │          │          │行動電話手機各│        │
│    │          │          │1支、紅色帆布 │        │
│    │          │          │化妝包1個、筆 │        │
│    │          │          │記本1本、遙控 │        │
│    │          │          │器2個、現金2萬│        │
│    │          │          │3000元、綠色及│        │
│    │          │          │粉紅色隨身包各│        │
│    │          │          │1個及零錢包1  │        │
│    │          │          │個。          │        │
├──┴─────┴─────┴───────┴────┤
│主文：甲○○犯搶奪罪，累犯，處有期徒刑壹年。          │
├──┬─────┬─────┬───────┬────┤
│三  │98年2月26 │臺中市北屯│徒手搶奪被害人│黃婉琳  │
│    │日下午6時 │區○○路  │之書包1個（內 │        │
│    │50 分許   │212巷口   │有現金1000元、│        │
│    │          │          │課本及摩托羅  │        │
│    │          │          │拉牌V305、V3  │        │
│    │          │          │60 行動電話手 │        │
│    │          │          │機各1支       │        │
│    │          │          │              │        │
├──┴─────┴─────┴───────┴────┤
│主文：甲○○犯搶奪罪，累犯，處有期徒刑壹年。          │
└───────────────────────────┘


司法院資訊處製作；財團法人民間司法改革基金會備份。
